臺灣高等法院民事裁定
111年度抗字第228號

抗  告  人  曾慶華





上列抗告人因與相對人許倍銜等間聲請停止執行事件，對於中華民國110年12月24日臺灣臺北地方法院110年度聲字第627號裁定，提起抗告，本院裁定如下：                    
    主  文
抗告駁回。
抗告程序費用由抗告人負擔。 
    理  由
本件相對人持臺灣臺北地方法院（下稱臺北地院）103年度訴字
  第4746號、本院105年度上字第234號確定判決為執行名義（以
  下合稱系爭確定判決），向臺北地院聲請對抗告人為強制執行
  （案列109年度司執字第128845號，下稱系爭執行事件），請
  求抗告人將坐落臺北市○○區○○段0○段000地號土地上，如臺北
  地院103年度訴字第4746號判決附圖所示編號Ａ之集雨槽，及本
  院105年度上字第234號判決附圖二所示紅色區塊面積4.11平方
  公尺之圍牆上方增建物（以下合稱系爭增建物）拆除騰空，並
  將上開土地返還相對人及其他全體共有人。嗣抗告人依強制執
  行法第18條第2項規定，聲請裁定停止系爭執行事件之強制執
  行程序，原法院以抗告人之聲請，與強制執行法第18條第2項
  規定之要件不合，而裁定駁回抗告人之聲請，抗告人不服，乃
  抗告前來。
按強制執行程序開始後，除法律另有規定外，不停止執行；有回復原狀之聲請，或提起再審或異議之訴，或對於和解為繼續審判之請求，或提起宣告調解無效之訴、撤銷調解之訴，或對於許可強制執行之裁定提起抗告時，法院因必要情形或依聲請定相當並確實之擔保，得為停止強制執行之裁定，強制執行法第18條第1項、第2項定有明文。依此規定，強制執行程序開始後，除法律另有規定外，以不停止執行為原則，且債務人因提起異議之訴而聲明願供擔保，固得依強制執行法第18條第1項規定聲請裁定停止強制執行，惟異議之訴已受敗訴裁判確定者，法院自無准予停止執行之必要。經查：　
㈠本件相對人持系爭確定判決，向臺北地院聲請對抗告人為強制
  執行（案列109年度司執字第128845號），請求抗告人將系爭
  增建物拆除騰空，並返還所占用之土地予相對人及其他全體共
  有人等情，有臺北地院109年度司執字第128845號執行卷附卷
  可稽，自堪信為真正。
㈡又抗告人前向臺北地院提起債務人異議之訴（案列110年度北簡
  字第6333號），並依強制執行法第18條第2項規定，聲請裁定
  停止系爭執行事件之強制執行程序（案列110年度北簡聲字第7
  4號），經該院以110年度北簡字第6333號判決駁回抗告人之訴
  ，及以110年度北簡聲字第74號裁定駁回抗告人之聲請，抗告
  人不服，分別提起上訴、抗告，復經臺北地院以110年度簡上
  字第169號判決駁回抗告人之上訴，及以110年度簡聲抗字第14
  號裁定駁回抗告人之抗告確定等情，亦有原法院索引卡查詢表
  、債務人異議之訴狀及聲請停止執行陳報狀、上開裁判等件在
  卷可查（見原法院卷第9至15、19至23頁；本院卷第35至49頁
  ）。而抗告人於上開債務人異議之訴及停止執行之聲請經駁回
  確定後，迄未提起其他符合強制執行法第18條第2項規定之請
  求或訴訟，亦有民事類事件跨院資料查詢表等件附卷可憑（見
  本院卷第55至91頁），揆諸前揭說明，自與強制執行法第18條
  第2項得停止強制執行之要件不符，原法院駁回抗告人停止強
  制執行之聲請，於法並無不合。
㈢至於抗告人主張：相對人係以本院105年度上字第234號確定判
  決為執行名義，故拆除範圍僅限於圍牆上方增建物，不包含圍
  牆本體及集雨槽部分，然相對人竟將集雨槽列入拆除項目，執
  行法院亦未詳查，倘不停止強制執行，恐致伊受有不能或難以
  回復之損害云云，要與前開說明得為裁定停止強制執行之事件
  不符，且與本件聲請裁定停止強制執行一節無關，其主張尚非
  本件聲請裁定停止強制執行程序所得審究。是抗告人上開主張
  ，並不足採。
綜上所述，原法院以抗告人之聲請與強制執行法第18條第2項規
  定之要件不符，而裁定駁回抗告人停止強制執行之聲請，並無
  不合。抗告意旨指摘原裁定不當，聲明廢棄，為無理由，應予
  駁回。
據上論結，本件抗告為無理由。依強制執行法第30條之1、民事
  訴訟法第495條之1第1項、第449條第1項、第95條、第78條，
  裁定如主文。
中　　華　　民　　國　　111 　年　　2 　　月　　25　　日
              民事第二十三庭
                  審判長法  官  張松鈞
                        法  官  許勻睿
                        法  官  李昆曄
正本係照原本作成。
不得再抗告。
中　　華　　民　　國　　111 　年　　3 　　月　　1 　　日

                        書記官  蕭麗珍